# 金融资产

提问人：cpab 时间：2018-05-13 23:41:22
新金融工具确认和计量准则 第三条 金融资产的定义，企业自身权益工具不包括应当按照《企业会计准则第 37 号—— 金融工具列报》
分类为权益工具的可回售工具或发行方仅在清算时才有义务向另一方按比例交付其净资产的金融工具，也不包括本身就要求在未来收取或交付企业自身权益工具的合同。 请教：企业自身权益的剔除项： 1 、可回售工具； 2 、仅在清算时才有义务向另一方交付其净资产的金融工具； 3 、在未来收取或交付企业自身权益工具的合同。 自身权益工具为何要剔除，是因为这 3 项本质上是金融负债。我的理解对吗？谢谢！ 支持依据： 新金融工具列报准则的第二十条 企业发行的满足本章规定分类为权益工具的金融工具，在企业集团合并财务报表中对应的少数股东权益部分，应当分类为金融负债。； 新金融工具列报准则第十条 在某些情况下，一项金融工具合同规定企业须用或可用自身权益工具结算该金融工具，其中合同权利或合同义务的金额等于可获取或需交付的自身权益工具的数量乘以其结算时的公允价值，则无论该合同权利或合同义务的金额是固定的，还是完全或部分地基于除企业自身权益工具的市场价格以外变量（例如利率、某种商品的价格或某项金融工具的价格）的变动而变动的，该合同应当分类为金融负债。

回答人：chenyiwei
1 、 2 两项是符合金融负债定义，只是在特殊背景下，考虑到任何会计主体都应有权益，才将其在发行方自身财务报表中将要求权最劣后的工具归类为权益的。 3 、是因为回购自身权益工具的承诺将形成库存股（权益的减项），而不是本企业持有其他企业发行的金融工具。即该合同的执行结果将是减少本企业权益，而不是增加本企业的金融资产。